臺灣高雄地方法院刑事判決　　　　　　　 96年度易字第956號
公　訴　人　臺灣高雄地方法院檢察署檢察官
被　　　告　乙○○
上列被告因竊盜等案件，經檢察官提起公訴（96年度偵字第3310
號），被告於本院準備程序進行中為有罪之陳述，經告知簡式審
判程序之旨，並聽取檢察官及被告之意見後，本院合議庭裁定由
受命法官獨任改依簡式審判程序審理，並判決如下：
    主  文
乙○○犯收受贓物罪，累犯，處有期徒刑參月；又犯踰越門扇竊
盜罪，累犯，處有期徒刑捌月。應執行有期徒刑玖月。
    事  實
一、乙○○前於民國93年間因加重竊盜案件，經本院以93年度易
    字第1915號判決判處有期徒刑1 年確定，甫於95年7 月21日
    縮短刑期而徒刑執行完畢。詎其仍不知悔改，明知姓名、年
    籍均不詳，綽號「建源」之成年男子（下稱綽號「建源」之
    成年男子）所持有之丙○○身分證1 張及U-BEST DIGITAL牌
    之MP 3機器1 個，均係來路不明之贓物（皆為丙○○所有，
    前於96年1 月21日上午9 時許，在高雄市○○區○○路356
    巷46弄26號5 樓之1 其住處房間內發現失竊之物品），竟基
    於收受贓物之犯意，於96年1 月21日至同年月23日上午9 時
    30分許間之某時，在高雄縣岡山鎮岡山公園附近，自綽號「
    建源」之成年男子處收受上開贓物。復基於意圖為自己不法
    所有之竊盜犯意，於96年1 月23日上午9 時30分許，行經位
    在高雄市○○區○○路1021巷78號丁○○住處時，因見該屋
    2 樓窗戶未上鎖而有機可趁，遂獨自沿該屋與隔鄰建物間之
    樓壁攀爬至該2 樓窗戶處，並徒手開啟屬安全設備之窗戶，
    進而踰越該窗戶侵入該住宅內（侵入住宅部分，未據告訴）
    ，竊取置於該屋房間化妝台桌上及抽屜內丁○○所有之0.32
    克拉白K 金鑽戒1 只、金戒指2 只、BENQ廠牌及PHS 廠牌型
    號為J98 之行動電話各1 支及CASIO 廠牌型號為EXILIM4.0
    之數位相機1 台，得手後旋即自該處2 樓跳窗逃逸，並於同
    日下午4 時許，持竊得之上開鑽戒1 只至址設高雄市左營區
    ○○○路361 巷4 號之中華當鋪，典當予不知情之當舖負責
    人孫振華，得款新台幣（下同）8,000 元花用殆盡。嗣於96
    年1 月24日上午10時50分許，為警在高雄市○○區○○路75
    號龍翔商務旅館914 室執行臨檢時，查獲乙○○與施金榜在
    該處施用第二級毒品甲基安非他命（上開2 人施用毒品部分
    均另案偵辦），並在乙○○之手提袋內及其身上分別扣得上
    開BENQ廠牌行動電話1 支、數位相機1 台、丙○○身分證、
    MP 3機器1 台等物（分別由孫復森、丙○○領回），始悉上
    情。
二、案經丁○○訴由高雄市政府警察局左營分局報請臺灣高雄地
    方法院檢察署檢察官偵查起訴。
    理  由
一、本件被告乙○○所犯係死刑、無期徒刑、最輕本刑為3 年以
    上有期徒刑以外之罪，其於準備程序中就被訴事實為有罪之
    陳述，經本院告知簡式審判程序之旨，並聽取公訴人及被告
    意見後，合議庭裁定由受命法官獨任進行簡式審判程序，合
    先敘明。
二、上揭事實，業據被告於本院審理中坦承不諱，核與證人即告
    訴人丁○○分別於警詢中證述、偵查中結證證述其財物遭竊
    情節、證人即被害人丙○○於警詢中指述扣案之身分證及U-
    BEST DIGITAL牌MP3 機器1 台均為其所有等情及證人孫振華
    分別於警詢中證述、偵查中結證證稱被告持0.32克拉白K 鑽
    戒1 只至其經營之「中華當舖」典當等情大致相符，並有贓
    物認領保管單2 紙、高雄市政府警察局贓物代保管單、當舖
    點當登記簿影本、旅客登記單各1 份及竊盜現場暨失竊財物
    照片共6 張附卷可稽，足認被告之自白與事實相符，堪予採
    為本案論罪科刑之依據。本件事證明確，是被告上揭加重竊
    盜及收受贓物之犯行，洵堪認定，均應依法論科。
三、按刑法第321 條第1 項第2 款所謂「其他安全設備」，指門
    扇、牆垣以外，依社會通常觀念足認為防盜之一切設備者，
    即屬相當（最高法院78年度台上字第4418號判決參照）。本
    件被告踰越窗戶進入屋內之行為，則屬本款所稱之踰越安全
    設備。是核被告所為，係犯刑法第349 條第1 項之收受贓物
    罪及同法第321 條第1 項第2 款之加重竊盜罪。公訴意旨就
    上開加重竊盜犯行，認係犯刑法第321 條第1 項第1 款之夜
    間侵入住宅竊盜罪，然依起訴書事實欄所載及被告所自白其
    侵入告訴人上開住處之時間為96年1 月23日上午9 時30分許
    ，而當日之日出時間為上午6 時41分，有交通部中央氣象局
    編製之中華民國96年高雄地區日出日沒時間表1 紙在卷可參
    （院卷第56頁），是被告侵入告訴人住宅之時間顯為日出之
    後甚明，公訴意旨認被告行為符合刑法第321 條第 1 項第1
    款之加重條件一節，顯有誤會，惟起訴基本社會事實同一，
    起訴法條應予變更。被告所犯上開2 罪，犯意各別，犯罪構
    成要件互殊，應予分論併罰。又被告前於93年間因加重竊盜
    案件，經本院以93年度易字第1915號判決判處有期徒刑1 年
    確定，並於95年7 月21日縮短刑期而徒刑執行完畢，有臺灣
    高等法院被告前案紀錄表1 份在卷可考，其於受有期徒刑之
    執行完畢後，5 年內故意再犯本件有期徒刑以上之罪，為累
    犯，各應依法加重其刑。另按刑法第62條所謂發覺，固非以
    有偵查犯罪權之機關或人員確知其人犯罪無誤為必要，而於
    對其發生嫌疑時，即得謂為已發覺；但此項對犯人之嫌疑，
    仍須有確切之根據得為合理之可疑者，始足當之，若單純主
    觀上之懷疑，要不得謂已發生嫌疑，此有最高法院72年台上
    字第641 號判例可資參照。是犯罪偵查機關若有確切之根據
    而產生對犯人之嫌疑，則此時即無該當自首要件之餘地。查
    本件經證人即查獲員警李順從到庭具結證稱：於96年1 月24
    日在龍翔飯店是先查獲被告持有吸食甲基安非他命之器具，
    被告有坦承施用甲基安非他命，後來伊等經被告同意在其身
    上及手提袋內搜到扣案之行動電話、數位相機、身分證、MP
    3 機器，當時即有懷疑是被告偷來的或來路不明之贓物，但
    被告當時係稱該等物品是撿到的或朋友送的，是後來帶回派
    出所之後，被告才自己坦承數位相機及手機是偷來的，另外
    也查到被害人丙○○已在96年1 月22日下午1 時報案失竊等
    語明確（院卷第71-72 頁），足見被告在前揭查獲現場為警
    經同意搜索而搜得上開BENQ廠牌行動電話1 支、數位相機1
    台、被害人丙○○身分證、MP3 機器1 台時，查獲員警因見
    被告持有他人身分證，且被告復又無法交代來源，並辯稱係
    自他處拾獲或友人贈送云云，員警因據其辯詞及扣案物品而
    合理懷疑被告涉有竊盜或贓物罪嫌，進而將被告帶回警局詢
    問，是被告雖嗣於警詢中及偵查中坦承其事，依前開判例意
    旨及說明，亦非該當自首之要件，附此敘明。爰審酌被告不
    思憑一己之力，以正當方法賺取所需財物，竟以不勞而獲之
    方式竊取他人物品，漠示他人財產權益；復為圖私利而收受
    贓物，助長竊盜犯行，致令被害人無法及時順利尋回失竊物
    品，所為均誠屬不該，惟念其犯後坦承犯行，所竊之物及收
    受之贓物價值尚非甚鉅，且部分物品亦已分別交還告訴人或
    被害人等一切情狀，分別量處如主文所示之刑，並定其應執
    行刑。至扣案之現金6,000 元，則據被告供陳係綽號「貓仔
    」之不詳男子返還予伊之借款等語（警卷第7 頁、院卷第74
    頁），且無證據證明係被告本件竊盜或收受贓物所得之財物
    ，爰不併予宣告沒收，附此敘明。
據上論斷，應依刑事訴訟法第273 條之1 第1 項、 第284 條之1
、第299 條第1 項前段、第300 條，刑法第321 條第1 項第3 款
、第349 條第1 項、第47條第1 項、第51條第5 款，刑法施行法
第1 條之1，判決如主文。
本案經檢察官甲○○到庭執行職務。
中　　華　　民　　國　　96　　年　　4　　月　　17 　　日
                  刑事第十六庭  法　官  蔣志宗
以上正本證明與原本無異。
如不服本判決，應於判決送達後10日內，向本院提出上訴狀。
中　　華　　民　　國　　96　　年　　4　　月　　17 　　日
                                書記官  洪育祺
附錄本判決論罪之法條：
刑法第321條：
犯竊盜罪而有左列情形之一者，處6 月以上、5 年以下有期徒刑
：
　一  於夜間侵入住宅或有人居住之建築物、船艦或隱匿其內而
      犯之者。
　二  毀越門扇、牆垣或其他安全設備而犯之者。
　三  攜帶兇器而犯之者。
　四  結夥三人以上而犯之者。
　五  乘火災、水災或其他災害之際而犯之者。
　六  在車站或埠頭而犯之者。
前項之未遂犯罰之。
刑法第349條
收受贓物者，處 3 年以下有期徒刑、拘役或 5 百元以下罰金。
搬運、寄藏、故買贓物或為牙保者，處5 年以下有期徒刑、拘役
或科或併科1 千元以下罰金。
因贓物變得之財物，以贓物論。
刑法施行法第1條之1：
中華民國94年1 月7 日刑法修正施行後，刑法分則編所定罰金之
貨幣單位為新臺幣。
94年1 月7 日刑法修正時，刑法分則編未修正之條文定有罰金者
，自94年1 月7 日刑法修正施行後，就其所定數額提高為30倍。
但72年6 月26日至94年1 月7 日新增或修正之條文，就其所定數
額提高為3倍。
